# 母子颠倒式重组相关问题

提问人：chenyiwei 时间：2017-09-28 18:12:25
1 、这样处理的考虑是：C和D作为一个整体，在重组前后，该合并体对外显示的财务状况和经营成果并未发生变化，只是发生了同一控制下的颠倒重组交易，合并报表层面没有体现为任何资产、负债的处置，所以收到的款项只能作为股东资本性投入计入资本公积处理，不能计入损益。 2 、合并报表的编制还是强调C和D作为一个整体的延续性，所以各项资产、负债和损益的计量都是从原先C合并D的合并报表中延续下来的，损益也是延续计算的。你的理解最终效果应该与此一致。

回答人：chenyiwei
1 、这样处理的考虑是：C和D作为一个整体，在重组前后，该合并体对外显示的财务状况和经营成果并未发生变化，只是发生了同一控制下的颠倒重组交易，合并报表层面没有体现为任何资产、负债的处置，所以收到的款项只能作为股东资本性投入计入资本公积处理，不能计入损益。 2 、合并报表的编制还是强调C和D作为一个整体的延续性，所以各项资产、负债和损益的计量都是从原先C合并D的合并报表中延续下来的，损益也是延续计算的。你的理解最终效果应该与此一致。